臺灣高雄地方法院刑事判決　　　　　　　　　　　　九十一年度訴緝字第一一號
　　公　訴　人　臺灣高雄地方法院檢察署檢察官
　　被　　　告　戊○○
右列被告因竊盜案件，經檢察官提起公訴（八十九年度偵字第一五二三五號），本院
判決如左：
    主  文
戊○○連續結夥三人以上攜帶兇器毀越門扇竊盜，處有期徒刑壹年陸月。
    事  實
一、戊○○前曾於民國七十八年、八十年、八十五年間犯竊盜罪，經法院分別判處有
    期徒刑一年、一年、二年確定，最近一次於八十六年十二月三日假釋出監，其保
    護管束期滿日期為八十八年五月二十三日（不構成累犯）；猶不知悔改，竟意圖
    為自己不法之所有，與附表一所示之共犯，基於共同之概括犯意，共同持螺絲起
    子、萬能鉗等兇器，以附表一所示之方法，竊取附表一所示之財物。嗣經警於八
    十八年一月三十日五時五十分許，在高雄縣鳥松鄉○○路東豐巷六之一號前查獲
    呂清黎、陳志忠，並起出呂清黎所有之平頭起子一枝、老虎鉗一支、尖嘴鉗一支
    、板手一支，再循線查獲本案。戊○○經通緝後於九十一年六月二十九日緝獲。
二、案經高雄市政府警察局移送臺灣高雄地方法院檢察署檢察官偵查起訴。
    理  由
一、訊據被告戊○○對於右揭犯行自白不諱，核與同案共犯林正心、張劍生、呂清黎
    於本院供述情節相符，並經被害人丙○○、甲○○、丁○○、乙○○於警訊中指
    訴綦詳，是被告竊盜犯行，罪證明確，犯行堪以認定
二、按螺絲起子、萬能鉗等工具，客觀上足對人之生命、身體、安全構成威脅，為兇
    器，是核被告附表一編號一、二、三所為係犯刑法第三百二十一條第一項第三款
    、第四款之結夥三人攜帶兇器竊盜罪；被告附表一編號四所為係犯刑法第三百二
    十一條第一項第四款之結夥三人竊盜罪。次按刑法上之常業犯，係指行為人以該
    犯罪行為為職業，恃此維生而言；經查被告作案時間始自八十七年四月，終於八
    十八年一月，期間竊盜次數為四次，而每次竊盜所得金額雖不少，然因有多人共
    同作案，經數人均分後，每人所得尚非鉅額，是尚難認被告係以竊盜為職業，恃
    此維生，從而公訴人認被告係犯常業竊盜罪尚有未洽，應予變更。被告與附表一
    所示共犯之人間，有犯意之聯絡，行為之分擔，均為共同正犯。核被告所為數行
    為，時間緊接，所犯罪名相同，顯係出於概括之犯意為之，為連續犯，爰依刑法
    第五十六條之規定以犯罪輕節較重之刑法第三百二十一條第一項第三、四款結夥
    三人以上攜帶兇器竊盜罪論，並加重其刑。爰審酌被告年輕力壯，僅以一己私慾
    ，而恣意竊取他人財物，對於被害人所造成危害、及整個社會治安及經濟，影響
    至鉅，復參酌被告之犯罪動機、手段、犯罪次數、所生之損害，及犯罪後態度等
    一切情狀，量處如主文所示之刑，以資懲儆。被告與同案被告呂清黎等人共同作
    案所使用之工具均已丟棄，此業據被告及同案被告張劍生、呂清黎、林正心供陳
    在卷，且無其他證據證明尚存在，爰不為沒收之諭知，又扣案之物雖係呂清黎所
    有之物（已於呂清黎竊盜案中諭知沒收），然因被告之作案工具已被丟棄，是扣
    案之物顯與本案無關，爰不為沒收之諭知，附此敘明。
三、公訴意旨另謂：被告於附表二所示時地竊取財物，因認其亦涉有竊盜罪嫌云云。
    訊據被告堅決否認有何上開犯行，辯稱伊沒有在上開時地竊取財物等語。經查（
    一）同案被告林正心於本院審理時固坦承伊有參與附表二編號一之竊盜犯行，然
    堅稱被告並未參與等語，而同案被告陳武田經傳喚復拒不到庭，另被告張劍生就
    此部分亦經認定無竊盜犯行，從而尚難僅因被害人陳安邦陳稱其有財物失竊，逕
    認該案為被告所為。（二）至於附表二編號二之犯行，除被害人黃烽鐘指訴其有
    失竊之事實外，別無其他證據證明係被告竊取。且被告張劍生、同案共犯呂清黎
    、林正心於本院審理時均陳稱只有偷一次口香糖，就是附表一編號三之犯行，從
    而尚難僅因被害人黃烽鐘陳稱其有財物失竊，逕認附表二編號二為被告所為。綜
    上所述，被告辯解堪以採信，此外復查無其他積極證據足資證明被告有何上開犯
    行，原應為無罪之諭知，惟因公訴人認此部分犯行與前開判決有罪部分有常業犯
    之裁判上一罪之法律關係，爰不另為無罪之諭知。
據上論斷，應依刑事訴訟法第二百九十九條第一項前段、第三百條、刑法第二十八條
、第五十六條、第三百二十一條第三款、第四款，判決如主文。
中      華      民      國    九十一    年      七      月    二十九    日
                                  臺灣高雄地方法院刑事第三庭
                                      法  官    李淑惠
右正本證明與原本無異。
如不服本判決，應於判決送達後十日內，向本院提出上訴狀。
                                      書記官    曾秀鳳
中      華      民      國    九十一    年      七      月    二十九    日
附表一：被告有罪部分附表
┌──┬───────┬───────┬────┬───────────────────┬────┬─────┐
│編號│發  生  時  間│發  生  地  點│被 害 人│損          失          情          形│共犯    │所犯法條  │
│    │              │              │        │ （含      犯      案      手    法） │        │          │
├──┼───────┼───────┼────┼───────────────────┼────┼─────┤
│一  │八十七年四月十│臺南縣佳里鎮文│丙○○  │林正心等人於上述時、地，以萬能鉗等利器│林正心  │刑法第三百│
│    │三日凌晨      │化路六一三號（│        │拆鐵皮屋方式，侵入竊取台灣啤酒一批，及│張劍生  │二十一條第│
│    │              │金全泰公司）  │        │ＵＺ－７６７號車載運贓物，值新台幣伍拾│戊○○  │三款、第四│
│    │              │              │        │肆萬元，變賣後朋分花用。              │順  仔  │款        │
├──┼───────┼───────┼────┼───────────────────┼────┼─────┤
│二  │八十七年五月七│臺中市工業區工│甲○○  │林正心等人於上述時、地，以萬能鉗等利器│林正心  │刑法第三百│
│    │日凌晨        │業二十一路四十│        │拆鐵皮屋方式，侵入竊取大衛杜夫香煙一批│張劍生  │二十一條第│
│    │              │三號（三商福寶│        │，及ＣＷ－－－６２４８、Ｑ２－－－０４│戊○○  │三款、第四│
│    │              │公司          │        │５６、Ｐ８－－－７３４０號車，值新台幣│陳武田  │款        │
│    │              │              │        │壹佰陸拾餘萬元，變賣後朋分花用。      │綽號阿順│          │
├──┼───────┼───────┼────┼───────────────────┼────┼─────┤
│三  │八十七年七月八│高雄縣鳥松鄉仁│丁○○  │呂清黎等人於上開時地，以萬能鉗等物拆鐵│林正心  │刑法第三百│
│    │日凌晨        │美村水管路三十││皮屋侵入竊取箭牌口香糖等物一批，值新台│張劍生  │二十一條第│
│    │              │三巷五十六之二│        │幣柒拾玖餘萬元，變賣後朋分花用。      │陳武田  │三款、第四│
│    │              │號（匯昇食品）│        │                                      │呂清黎  │款        │
│    │              │              │        │                                      │戊○○  │          │
│    │              │              │        │                                      │        │          │
├──┼───────┼───────┼────┼───────────────────┼────┼─────┤
│四  │八十八年一月初│彰化縣鹿港鎮鹿│乙○○  │嫌疑人張劍生等人，於上述發生時、地，以│陳武田  │刑法第三百│
│    │某日凌晨      │草路二段七五五│        │萬能鑰匙開門侵入竊取香菇一批，值新台幣│張劍生  │二十一條第│
│    │              │號（永香香菇行│        │拾伍餘萬元，變賣後朋分花用。          │戊○○  │第四款    │
│    │              │）            │  │                                      │        │          │
└──┴───────┴───────┴────┴───────────────────┴────┴─────┘
附表二：被告犯罪不能證明部分：
┌──┬───────┬───────┬────┬───────────────────┬────┬─────┐
│編號│發  生  時  間│發  生  地  點│被 害 人│損          失          情          形│起訴書所│備    註  │
├──┼───────┼───────┼────┼───────────────────┼────┼─────┤
│一  │八十七年六月一│臺南縣仁德鄉義│陳安邦  │嫌疑人林正心等人，於上述發生時、地，以│林正心  │          │
│    │日凌晨        │林一路一一五號│        │拆鐵皮屋方式，侵入竊取澎澎沐浴乳一批，│張劍生  │          │
│    │              │（和盟流通企業│        │及ＣＳ－１４０６、ＣＳ－１４０９號車，│戊○○  │          │
│    │              │公司）        │        │值新台幣貳佰餘萬元，變賣後朋分花用。  │陳武田  │          │
├──┼───────┼───────┼────┼───────────────────┼────┼─────┤
│二  │八十七年七月某│高雄縣仁武鄉中│黃烽鐘  │嫌疑人呂清黎等人，於發生時、地、拆鐵皮│呂清黎  │          │
│    │日凌晨        │正路四七一號（│        │屋侵入竊取箭牌口香糖一批，值新台幣伍拾│張劍生  │          │
│    │              │偉昶食品倉庫) │        │餘萬元，變賣後朋分花用。              │戊○○  │          │
└──┴───────┴───────┴────┴───────────────────┴────┴─────┘
